臺灣臺南地方法院新市簡易庭民事小額判決
                                    109年度新小字第834號
原      告  賓志保全股份有限公司

法定代理人  施明宏  
訴訟代理人  包邦利  
被      告  晧晟實業股份有限公司


法定代理人  林禮厚  


訴訟代理人  林助油  
上列當事人間請求給付服務費事件，經本院於民國109年11月17
日言詞辯論終結，判決如下：
    主      文
原告之訴駁回。
訴訟費用新臺幣壹仟元由原告負擔。
    事實及理由
一、原告起訴主張：
　㈠被告前與訴外人天威保全股份有限公司（下稱天威保全公司
    ）於民國102年4月16日簽訂系統保全服務契約書（下稱系爭
    保全契約），約定契約存續期間為39個月，每月服務費為新
    臺幣（下同）3,150元(含稅)，依系爭保全契約第20條規定
    ，被告未於契約期滿1個月前，以書面通知終止契約者，即
    視同系爭保全契約自動延長1年。嗣原告於106年8月16日與
    天威保全公司、被告簽立協議書（下稱系爭協議書），約定
    由原告承擔天威保全公司於系爭契約之當事人地位。被告於
    前開契約期滿1個月前，未以書面提出契約終止之要求，依
    上開約定，系爭保全契約已自動延長1年至109年7月20日始
    屆期。然被告自108年10月21日起未依約繳納服務費，被告
    目前尚積欠108年10月21日至109年7月20日之服務費28,350
    元未給付，另依系爭保全契約第17條約定被告應在給付違約
    金3,000元，被告共應給付原告31,350元，爰依系爭保全契
    約之法律關係提起本件訴訟。
　㈡並聲明：被告應給付原告31,350元，及自支付命令送達翌日
    起至清償日止，按週年利率5％計算之利息。
二、被告則辯以：
  ㈠被告原係與天威保全公司於102年4月16日訂立系爭保全契約
    ，於105年7月20日契約期滿後，雙方合意續約3年，並因被
    告1次給付3年之服務費，天威保全公司依習慣優惠被告3個
    月期間，故續約期間係自105年7月21日起至108年10月20日
    止。嗣續約期間內，天威保全公司與兩造於106年8月16日簽
    訂系爭協議書，由原告承受天威保全公司與被告所訂之系爭
    保全契約，並於系爭協議書載明原告承受系爭保全契約之權
    利義務，在系爭保全契約於108年10月20日屆滿後，原告需
    與被告另行簽訂保全契約始生效力。原告雖主張其承受系爭
    保全契約，惟系爭保全契約於108年7月20日已屆滿，但原告
    竟不請求108年7月21日至108年10月20日之服務費，顯然原
    告知悉所承受之系爭保全契約之期限係至108年10月20日止
    。況被告亦早於108年11月5日以存證信函明確告知原告系爭
    保全契約期限屆滿日為108年10月20日，是原告於系爭保全
    契約屆滿後，並未另行與被告簽訂新契約，兩造間契約關係
    業已消滅，故原告請求被告給付自108年10月21日起之服務
    費，顯無理由。又被告自108年10月21日起即另行委託訴外
    人中興保全股份有限公司提供保全服務，原告請求被告給付
    違約拆機費，亦無理由。
  ㈡並聲明：
　⒈原告之訴駁回。
　⒉如受不利判決，願供擔保請准宣告免為假執行。
三、本院得心證之理由：
  ㈠查被告前於102年4月16日與天威保全公司簽訂系爭保全契約
    ，契約期間自102年4月21日起至105年7月20日止，共39個月
    ，每月服務費為3,150元(含稅)，嗣被告與天威保全公司另
    續約3年，天威保全公司另依例給予被告3個月優待期間，嗣
    後在續約期間內之106年8月16日由天威保全公司與兩造簽訂
    系爭協議書，由原告承受天威保全公司於系爭保全契約之權
    利義務，改由原告提供被告保全服務等情，有系統保全服務
    契約書、協議書、客戶請款單、統一發票、提回分行票據查
    詢等資料影本為證（司促卷第13-33頁、本院卷第26-28頁）
    ，此部分事實應堪認定。
  ㈡原告雖主張依系爭保全契約第20條規定，被告未於契約期滿1
    個月前，以書面通知終止契約，即視同系爭保全契約自動延
    長1年，被告應給付自108年10月21日起至109年7月20日止之
    服務費28,350元云云。惟查：系爭保全契約第20條第1項固
    約定：「本契約期滿1個月前，如甲乙雙方（甲方為被告）
    任何一方未以書面提出契約終止之要求，且甲方於期滿日後
    繼續使用本系統，即視為本契約繼續有效，依本契約條件自
    動延長執行壹年，嗣後亦同」等語；然系爭協議書亦約定：
    「乙方（即原告）承受上開保全服務契約書（即系爭保全契
    約）後，乙、丙（即被告）雙方需於保全服務契約期滿重訂
    契約始生效」等語，足認兩造於106年8月16日簽立系爭協議
    書時，已以系爭協議書內容變更原契約書中自動延長1年之
    條款。因此，系爭保全契約期滿後，兩造既未重新訂立契約
    ，系爭保全契約即應依原契約期滿日即108年10月20日屆期
    。是原告請求被告給付108年10月21日至109年7月20日止之
    服務費28,350元，顯屬無據。
  ㈢原告復主張依系爭保全契約第17條約定，被告另應給付原告
    違約拆機費3,000元云云。惟依該條約定：「……另如甲方（
    即被告）提前解約或違約拆機時，應支付違約拆機費每套叁
    仟元」等語，其要件應係指被告於系爭保全契約原訂契約期
    間內提前終止契約或毀約之情形，然本件系爭保全契約已於
    108年10月20日屆滿，被告並無提前解約或毀約之情形，難
    認被告有何違約之情形。是原告主張被告應給付違約拆機費
    3,000元，亦屬無據。
四、從而，原告依系爭保全契約，請求被告給付31,350元，及自
    支付命令送達翌日起至清償日止，按週年利率百分之5計算
    之利息，為無理由，應予駁回。
五、按訴訟費用，由敗訴之當事人負擔；小額訴訟，法院為訴訟
    費用之裁判時，應確定其費用額，民事訴訟法第78條、第43
    6條之19第1項分別定有明文。本件訴訟費用計1,000元（即
    第一審裁判費），應由敗訴之原告負擔，爰確定如主文第2
    項所示。
六、結論：本件原告之訴為無理由。爰依民事訴訟法第436條之2
    3、第436條第2項、第78條、第436條之19第1項，判決如主
    文。
中　　華　　民　　國　　109 　年　　12　　月　　7 　　日
                    新市簡易庭  法  官  曾仁勇
以上正本證明與原本無異。
如不服本判決，應於送達後20日內，向本院提出上訴狀並表明上
訴理由，如於本判決宣示後送達前提起上訴者，應於判決送達後
20日內補提上訴理由書（須附繕本）。
對於小額程序之第一審判決之上訴，非以其違背法令之理由，不
得為之。且上訴狀內應記載表明（一）原判決所違背之法令及其
具體內容。（二）依訴訟資料可認為原判決有違背法令之具體事
實者。
如委任律師提起上訴者，應一併繳納上訴審裁判費。 
中　　華　　民　　國　　109 　年　　12　　月　　7 　　日
                                書記官  吳佩芬